【裁判字號】    99,訴,733
【裁判日期】    990709
【裁判案由】    違反毒品危害防制條例
【裁判全文】
臺灣臺南地方法院刑事判決               99年度訴字第733號
公  訴  人  臺灣臺南地方法院檢察署檢察官
被      告  甲○○
上列被告因違反毒品危害防制條例案件，經檢察官提起公訴（99
年度偵字第1686、1815號，99年度毒偵字第519號），被告就被
訴事實為有罪之陳述，本院合議庭裁定由受命法官獨任行簡式審
判程序，判決如下：
    主  文
甲○○持有第二級毒品，累犯，處有期徒刑肆月，如易科罰金，
以新臺幣壹仟元折算壹日；又持有第二級毒品，累犯，處有期徒
刑肆月，如易科罰金，以新臺幣壹仟元折算壹日；又施用第二級
毒品，累犯，處有期徒刑陸月，如易科罰金，以新臺幣壹仟元折
算壹日。應執行有期徒刑玖月，如易科罰金，以新臺幣壹仟元折
算壹日。
    事  實
一、甲○○曾因違反槍砲彈藥刀械管制條例案件，經臺灣高等法
    院臺南分院以89年度上更二字585號判處有期徒刑一年六月
    ，併科罰金新臺幣十萬元，如易服勞役，以銀元三百元折算
    一日確定，嗣經入監執行，而於民國94年5月31日假釋付保
    護管束期滿而執行完畢。
二、甲○○因施用毒品案件，經本院裁定送觀察、勒戒後，認有
    繼續施用毒品之傾向，再經本院裁定令入戒治處所施以強制
    戒治，於98年5月12日戒治執行完畢出所，經臺灣臺南地方
    法院檢察署檢察官以98年度戒毒偵字第70號為不起訴處分確
    定。其與乙○○(乙○○販賣第二級毒品部分經本院另行判
    決)明知甲基安非他命係毒品危害防制條例第2條第2項第2款
    所定之第二級毒品，不得非法販賣、持有及施用，詎乙○○
    因貪圖販賣毒品之利潤，竟意圖營利而基於販賣甲基安非他
    命之犯意，分別於：
  (一)98年12月26日上午6時37分許，前往甲○○位於臺南市○○
    路○段200巷12號3樓之2住處內，以新臺幣（下同）4萬元之
    價格，將約30公克之甲基安非他命販售給甲○○，而甲○○
    即未經許可而持有該甲基安非他命。
  (二)乙○○另於99年1月10日15時47分許，至上址以4萬元之價格
    ，將約30公克之甲基安非他命販售給甲○○，而甲○○即未
    經許可而持有該甲基安非他命。
  (三)乙○○復於99年1月14日18時32分許，至上址以4萬元之價格
    ，將約30公克之甲基安非他命販售給甲○○，而甲○○購得
    該甲基安非他命後，即基於施用甲基安非他命之犯意，於99
    年1月18日上午8時許，在臺南市○○路○段19巷38弄13號住
    處內，以將甲基安非他命置於鋁箔紙上燒烤吸食煙氣之方式
    ，施用甲基安非他命1次。
三、嗣警於99年1月20日12時許，持搜索票至甲○○位於臺南市
    ○○路○段200巷12號3樓之2住處搜索，當場在乙○○身上扣
    得海洛因2包，及在屋內扣得乙○○所持之之甲基安非他命
    20包等物（乙○○施用海洛因及安非他命部分經檢察官另行
    處理），而查悉上情。
四、案經行政院海巡署南部地區巡防局移送及臺南市警察局第一
    分局報告臺灣臺南地方法院檢察署檢察官偵查起訴。
    理  由
一、本件係經被告甲○○於本院當庭表示認罪，而以簡式審判程
    序加以審理，有本院99年7月6日準備程序筆錄及審判筆錄附
    卷足憑，則依據刑事訴訟法第二百七十三條之二、第一百五
    十九條第二項之規定，不適用傳聞法則有關限制證據能力之
    相關規定。
二、訊據被告對上開非法施用及持有第二級毒品甲基安非他命之
    事實均坦承不諱，核與共同被告乙○○之供證相符，並有通
    訊監察書及監聽譯文一份及南州郵局帳號028613號帳戶(戶
    名：乙○○)交易明細一份可稽；而被告於施用毒品之犯行
    後為警查獲時所採集之尿液檢體，經送鑑驗結果，呈甲基安
    非他命陽性反應，此有長榮大學99年2月22日之濫用藥物尿
    液檢驗確認報告一紙附卷可稽（見台南市警察局第一分局警
    卷第1頁)，上開證據互核後均屬相符，足認被告之自白確與
    事實相符，堪以採信。本件被告犯行，事證明確，堪予認定
    。
三、按甲基安非他命業經列入毒品危害防制條例第二條第二項第
    二款所規定之第二級毒品，禁止非法持有、施打及吸用，毒
    品危害防制條例第二條第二項第二款定有明文。核被告三次
    所為，各係犯毒品危害防制條例第十一條第二項之持有第二
    級毒品罪、同條例第十一條第二項之持有第二級毒品罪、同
    條例第十條第二項之施用第二級毒品罪。被告第三次犯行，
    其持有第二級毒品甲基安非他命之低度行為，為進而施用之
    高度行為所吸收，不另論罪。被告所犯三罪，犯意各別，構
    成要件不同，應分論併罰。被告有如事實欄一所示之犯罪科
    刑及執行紀錄，於94年5月31 日執行完畢，此有臺灣高等法
    院被告前案紀錄表一份在卷可按，其於有期徒刑執行完畢後
    五年內故意再犯本件有期徒刑以上之刑之本罪，為累犯，分
    別應依刑法第四十七條第一項之規定，加重其刑。爰審酌被
    告施用毒品之犯行，在性質上乃屬對自我身心健康之自戕行
    為，尚未嚴重破壞社會秩序、侵害他人權益，然其前因施用
    毒品經送強制戒治處分，猶不思戒絕革除惡習，再為本件犯
    罪，顯未因前所受之強制戒治處分而記取教訓，而被告持有
    毒品之數量甚鉅，惟被告犯後坦承犯行，態度良好，並其犯
    罪之動機、目的、手段，並參酌檢察官之具體求刑有期徒刑
    四月、四月、六月，及定執行刑為有期徒刑九月等一切情狀
    ，各量處如主文所示之刑，並定其應執行刑，以資懲儆。
四、依刑事訴訟法第二百七十三條之一第一項、第二百九十九條
    第一項前段，毒品危害防制條例第十條第二項、第十一條第
    二項，刑法第十一條前段、第四十七條第一項、第五十一條
    第五款，判決如主文。
本案經檢察官孫昱琦到庭執行職務。
中    華    民    國    99    年     7    月     9     日
                  刑事第十三庭  法  官  徐文瑞
以上正本證明與原本無異。
如不服本判決應於收受本判決後10日內向本院提出上訴書狀，並
應敘述具體理由。如未敘述上訴理由者，應於上訴期間屆滿後20
日內向本院補提理由書狀（均須按他造當事人之人數附繕本）「
切勿逕送上級法院」。
                                書記官  何小玉
中    華    民    國    99    年     7    月    9     日
附錄本案論罪科刑法條全文
毒品危害防制條例第10條
施用第一級毒品者，處 6 月以上 5 年以下有期徒刑。
施用第二級毒品者，處 3 年以下有期徒刑。
毒品危害防制條例第11條
持有第一級毒品者，處 3 年以下有期徒刑、拘役或新臺幣 5 萬
元以下罰金。
持有第二級毒品者，處 2 年以下有期徒刑、拘役或新臺幣 3 萬
元以下罰金。
持有第一級毒品純質淨重十公克以上者，處 1 年以上 7 年以下
有期徒刑，得併科新臺幣 1 百萬元以下罰金。
持有第二級毒品純質淨重二十公克以上者，處 6 月以上 5 年以
下有期徒刑，得併科新臺幣 70 萬元以下罰金。
持有第三級毒品純質淨重二十公克以上者，處 3 年以下有期徒
刑，得併科新臺幣 30 萬元以下罰金。
持有第四級毒品純質淨重二十公克以上者，處 1 年以下有期徒
刑，得併科新臺幣 10 萬元以下罰金。
持有專供製造或施用第一級、第二級毒品之器具者，處 1 年以
下有期徒刑、拘役或新臺幣 1 萬元以下罰金。

司法院資訊處製作；財團法人民間司法改革基金會備份。
